臺灣高等法院刑事裁定
109年度金上重訴字第34號
上  訴  人  臺灣臺北地方檢察署檢察官
上  訴  人  
即  被  告  廖泰宇



選任辯護人  張晉豪律師(法扶律師)          
上列被告因違反銀行法等上訴案件，本院裁定如下：
    主  文
廖泰宇羈押期間，自民國一一○年三月三十日起，延長貳月。
    理  由
一、上訴人即被告廖泰宇前經本院認為犯銀行法第125條第1項後
    段非法經營銀行業務罪嫌疑重大，上開罪名為最輕本刑5年
    以上有期徒刑之罪，且被告經原審判處有期徒刑10年8月，
    考量趨吉避凶為基本人性，客觀上有相當理由認為被告有逃
    亡之虞，有刑事訴訟法第101條第1項第3款之情形，非予羈
    押顯難進行審判、執行，有羈押之必要，而於民國109年6月
    30日裁定羈押在案，第三次延長羈押期間將於110年3月29日
    屆滿。
二、按羈押被告，偵查中不得逾2月，審判中不得逾3月。但有繼
    續羈押之必要者，得於期間未滿前，經法院依第101條或第1
    01條之1之規定訊問被告後，以裁定延長之；延長羈押期間
    ，審判中每次不得逾2月，如所犯最重本刑為10年以下有期
    徒刑以下之刑者，第一審、第二審以3次為限，第三審以1次
    為限；案件經發回者，其延長羈押期間之次數，應更新計算
    ，刑事訴訟法第108條第1項、第5項、第6項分別定有明文。
    又審判中之延長羈押，如所犯最重本刑為死刑、無期徒刑或
    逾有期徒刑10年者，第一審、第二審以6次為限，第三審以1
    次為限。審判中之羈押期間，累計不得逾5年，刑事妥速審
    判法第5條第2項、第3項亦有明文。又羈押之目的在於確保
    刑事偵查、審判程序之完成及刑事執行之保全，或預防反覆
    實施特定犯罪。羈押之被告除有刑事訴訟法第114條各款所
    列情形之一，經具保聲請停止羈押，不得駁回外，其他犯罪
    經羈押之被告應否許可停止羈押，事實審法院本有斟酌訴訟
    進行程度及其他情事自由裁量之權（最高法院46年台抗字第
    6號、99年度台抗字第96號、第120號裁定意旨參照）。
三、查被告涉犯銀行法第125條第1項後段之非法經營收受存款業
    務達1億元以上之罪，最重本刑係15年以下，依刑事妥速審
    判法第5條第2項之規定，審判中之延長羈押第二審以6次為
    限，合先敘明。被告第三次延長羈押期間將於110年3月29日
    屆滿，被告經本院訊問後，對於繼續羈押乙情表示沒有意見
    ，其為其主張：請斟酌是否有羈押必要性等語。檢察官則表
    示：請審酌被告之原羈押原因尚未消滅等語。本院審酌：被
    告所犯銀行法第125條第1項後段之非法經營收受存款業務達
    1億元以上之罪係最輕本刑5年以上有期徒刑之罪，業經原審
    判處有期徒刑10年8月重刑在案，足認被告涉犯銀行法第125
    條第1項後段之犯罪嫌疑確屬重大，且本案陸續有被害人提
    出告訴，經檢察官移送本院併案審理，被害人數及金額可能
    較原判決擴張，而重罪常伴有逃亡、滅證之高度可能，係趨
    吉避凶、脫免刑責、不甘受罰之基本人性，倘一般正常之人
    ，依其合理判斷，可認為該犯重罪嫌疑具有逃亡或滅證之相
    當或然率存在，即已該當相當理由之認定標準，不以達到充
    分可信或確定程度為必要（最高法院99年度台抗字第659號
    裁定要旨參照）等情，有相當理由足認被告有逃亡規避審判
    及執行之虞，此部分原羈押原因仍然存在。再審酌被告涉犯
    銀行法第125條第1項後段罪嫌，危害國家金融秩序及社會投
    資大眾甚鉅，無從以羈押以外之強制處分取代，權衡國家刑
    事司法權之有效行使、社會秩序及公共利益、被告人身自由
    之私益及防禦權受限制之程度，依本案訴訟進行程度，為確
    保日後審判及刑罰執行程序得以順利進行及防衛社會治安，
    認仍有羈押必要，尚無從以限制住居、出境及具保等手段替
    代羈押。而本案尚有待本院調查審理，為確保審判程序之順
    利進行及日後刑之執行，實有繼續羈押被告之必要，應予延
    長羈押之，並自110年3月30日起延長羈押2月。
據上論斷，應依刑事訴訟法第108條第1項、第5項、刑事妥速審
判法第5條第2項、第3項，裁定如主文。
中　　華　　民　　國　　110 　年　　3 　　月　　22　　日
                  刑事第二十四庭審判長法　官  陳德民
                                      法　官  紀凱峰
                                      法　官  鄭富城
以上正本證明與原本無異。
如不服本裁定，應於收受送達後五日內向本院提出抗告狀。
                                      書記官  翁子婷
中　　華　　民　　國　　110 　年　　3 　　月　　22　　日